【裁判字號】    89,易,391
【裁判日期】    890428
【裁判案由】    竊盜
【裁判全文】
臺灣屏東地方法院刑事判決                          八十九年度易字第三九一號
    公  訴  人  臺灣屏東地方法院檢察署檢察官
    被      告  甲○○
右列被告因竊盜案件，經檢察官提起公訴（八十九年度偵字第一二○○號），本院判
決如左：
     主  文
甲○○竊盜，處有期徒刑壹年。扣案之鑰匙壹支沒收。
     事  實
一、甲○○甫於民國八十八年九月八日，因竊取他人機車之案件，經本院判處有期徒
    刑五月確定，仍不知悛悔，於同年十二月中旬某日，行經屏東縣內埔鄉一陽加油
    站南下二百公尺稻田路旁，見一機車未懸車牌置放該處（按為乙○○所有之車號
    ＷＭＷ─二八二號輕型機車，前經不詳之人於同年九月一日在屏東縣屏東市○○
    路所竊取），久未經人騎用，竟意圖為自己不法之所有，持己有之鑰匙一把竊取
    得手，後加以整修留供己用，迨至八十九年二月十六日下午二時四十分許，為警
    在潮州鎮○○路八六號前查獲，並扣得上開機車鑰匙一支。
二、案經屏東縣警察局潮州分局報請臺灣屏東地方法院檢察署檢察官偵查起訴。
     理  由
一、訊據被告甲○○固坦承牽用車號ＷＭＷ─二八二號機車，然辯稱：該車未懸車牌
    ，又久無人騎用，伊以為是沒人要的云云。惟查，上開機車係失竊之贓車一節，
    業據被害人乙○○指述無訛，且有車輛失竊資料個別查詢報表可稽，且該車現尚
    值新臺幣五千元一節，亦據被害人乙○○供述無訛。而衡諸常情，機車除非毀損
    或老舊至不堪使用，否則無棄置之理，況被告甫於同年九月間因竊盜案件經判刑
    確定，且該機車無車牌，則其就此理應更加戒懼謹慎，避免重蹈覆轍，詎其竟仍
    將之移置自己實力支配之下，復斥資加以整修騎用，則其顯然認為該車尚有堪用
    程度之價值，緣此被告就該尚具價值之機車，係他人所有而非無主之棄物，因不
    詳原因而置放前揭地點一節，實難諉為不知。是雖被告竊取該車之時地與被害人
    乙○○指訴之情節不符，無從認定該車係被告竊自被害人之手，惟其主觀上就該
    車係屬他人所有既有所預見，卻仍移置自己實力支配之下，則其具竊盜之未必故
    意，堪可認定。此外，復有贓物領據一紙及扣案之機車鑰匙一支足憑，事證明確
    ，犯行洵堪認定，應予依法論科。
二、核被告所為，係犯刑法第三百二十條第一項之竊盜罪。爰審酌被告犯罪之動機、
    目的，犯罪所生之損害，有竊盜前科，經判刑後仍不知警惕，犯後猶飾詞圖卸等
    一切情狀，量處如主文所示之刑。又扣案之機車鑰匙一支，為被告所有供犯罪所
    用之物，應依刑法第三十八條第一項第二款沒收。
據上論斷，應依刑事訴訟法第二百九十九條第一項前段，刑法第三百二十條第一項、
第三十八條第一項第二款，罰金罰鍰提高標準條例第一條前段，判決如主文。
本案經檢察官蔡孟利到庭執行職務。
中      華      民      國      八十九      年    四    月    二十八    日
                                      臺灣屏東地方法院刑事第一庭
                                          法  官    蔡憲德
右正本證明與原本無異。
對於本判決如有不服應於收受送達後十日內向本院提出上訴書狀上訴於台灣高等法院
高雄分院並按他造當事人之人數附具繕本。
                                          書記官   林鴻仁
中      華      民      國      八十九      年     四   月    二十八   日
附錄本案論罪科刑法條
刑法第三百二十條第一項
意圖為自己或第三人不法之所有，而竊取他人之動產者，為竊盜罪，處五年以下有期
徒刑、拘役或五百元以下罰金。


司法院資訊處製作；財團法人民間司法改革基金會備份。
